臺灣高等法院臺中分院刑事判決
110年度交上易字第395號
上  訴  人  
即  被  告  魏毓芬


選任辯護人  張豐守律師
上列上訴人因過失傷害案件，不服臺灣臺中地方法院109年度交
易字第1095號中華民國110年2月25日第一審判決（起訴案號：臺
灣臺中地方檢察署108年度偵字第20164號），提起上訴，本院判
決如下：
    主  文
上訴駁回。
    犯罪事實
一、魏毓芬於民國107年4月27日上午7時許，駕駛車牌號碼000-0
    000號自用小客車，沿臺中市西區三民路1段由自治街往四維
    街方向行駛，同日上午7時24分許，行駛至三民路1段與康樂
    街交岔路口，欲左轉駛入三民路1段171號忠孝國小校內時，
    本應注意車前狀況，並隨時採取必要之安全措施，並應注意
    汽車行駛至交岔路口，轉彎車應讓直行車先行，而依當時天
    候晴、日間有自然光、柏油路面、乾燥、無缺陷、無障礙物
    ，視距良好，並無不能注意之情事，竟疏未注意及此，貿然
    左轉，適張泳達騎乘車牌號碼000-000號普通重型機車，沿
    對向車道，由四維街往自治街方向直行，至忠孝國小校門前
    時，亦未注意車前狀況，且未注意行經設有學校標誌之路段
    ，應減速慢行，作隨時停車之準備，而閃避不及撞擊魏毓芬
    駕駛之車牌號碼000-0000號自用小客車右前側車門，致張泳
    達受有頸椎第五、六節椎間盤移位併脊柱損傷、頭部外傷併
    腦震盪、鼻骨閉鎖性骨折、下背和骨盆挫傷、雙側手指多處
    擦挫傷、右側大腿擦傷等傷害，並致外傷頸椎椎間盤破裂，
    造成右側第七頸神經不可逆損傷，而右手肌力3-4分，屬於
    中樞神經系統遺存顯著機能障礙，勞動力比一般人低下，終
    身僅能從事輕便工作，無法恢復之重傷害。
二、案經張泳達訴由臺灣臺中地方檢察署檢察官偵查起訴。
    理    由
壹、程序方面：
　　檢察官、上訴人即被告魏毓芬（下稱被告）、辯護人於原審
    及本院，對於本件相關具傳聞性質之證據資料，均未爭執其
    證據能力，且本件所引用之非供述證據，亦屬合法取得，依
    法均可作為認定犯罪事實之證據。
貳、實體部分：
一、訊據被告固坦認於上開時、地駕車左轉，而與告訴人張泳達
    所騎乘機車發生碰撞並造成告訴人受傷之事實，然矢口否認
    有何過失致重傷犯行，辯稱：我是遵守交通規則，已盡注意
    義務，見對向已無來車才左轉，因告訴人騎車速度過快，且
    告訴人闖紅燈，始發生碰撞，我沒有過失，應有信賴保護原
    則之適用，又告訴人受傷後已回復正常工作，所受傷勢未達
    重傷害之程度，告訴人縱有重傷害之傷害，亦無證據足認與
    本件車禍有關，自不能歸責於被告云云。惟查：
  ㈠被告於上開時、地駕車左轉，而與騎乘機車自對向車道直行
    駛來之告訴人發生碰撞，致告訴人受有頸椎第五、六節椎間
    盤移位併脊柱損傷、頭部外傷併腦震盪、鼻骨閉鎖性骨折、
    下背和骨盆挫傷、雙側手指多處擦挫傷、右側大腿擦傷等傷
    害之事實，業據被告坦認不諱（發查卷第12至13頁背面；他
    卷第29至32頁；原審卷第35頁），核與告訴人於偵詢時證述
    車禍受傷情節相符（他卷第29至32、125至127頁），並有臺
    中市政府警察局第一分局道路交通事故談話紀錄表、道路交
    通事故現場圖、道路交通事故調查報告表㈠、㈡、交通事故補
    充資料表、道路交通事故當事人酒精測定紀錄表、道路交通
    事故初步分析研判表、107年5月25日衛生福利部臺中醫院診
    斷證明書、現場道路及車損照片暨監視器錄影畫面翻拍照片
    附卷可稽（發查卷第16至26、28至45頁），堪認被告上開任
    意性之自白與事實相符，故此部分事實堪以認定。
  ㈡就被告過失之認定：
　　⒈按汽車行駛至交岔路口，轉彎車應讓直行車先行；汽車行
      駛時，駕駛人應注意車前狀況，並隨時採取必要之安全措
      施，道路交通安全規則第102條第1項第7款、第94條第3 
      項分別定有明文。被告係考領有普通小型車駕駛執照之駕
      駛人，此有道路交通事故調查報告表㈡附卷可稽（發查卷
      第22頁），自應知悉並遵守上開道路交通安全規則，且查
      本件案發當時天候晴、日間有自然光、柏油路面、乾燥、
      無缺陷、無障礙物，視距良好，亦有道路交通事故調查報
      告表㈠可佐（發查卷第21頁），足認肇事當時被告並無不
      能注意之情事。
　　⒉又經原審當庭勘驗事發時之路口監視器錄影畫面，勘驗  
      結果如下：「綜合卷證所示，此監視器係架設於忠孝國小
      大門對面康樂街路旁向忠孝國小大門拍攝，忠孝國小大門
      右側設有交通管制號誌。畫面中橫向道路為三民路一段，
      較靠近忠孝國小大門處之道路行向係三民路一段往自治街
      行向（即自畫面右側至畫面左側行駛），為三線道；畫面
      下方之道路行向係三民路一段往四維街行向（即自畫面左
      側至右側行駛），為二線道，雙向均未畫設快慢車道分隔
      線（惟畫面僅能攝得忠孝國小大門口之路口，未能攝得車
      道線）。畫面左側設有枕木紋行人穿越道，此畫面未錄有
      聲音。
畫面時間7時24分11秒至7時24分36秒 
      ⑴畫面時間7時24分12秒，被告車輛自畫面左側沿三民路一
        段往四維街方向駛入，欲左轉進入忠孝國小大門，於畫
        面時間7時24分15秒時，被告車輛中間車身至車尾處停
        止在枕木紋行人穿越道上，雙向車道皆有多輛汽、機車
        通行，此時忠孝國小門口之康樂街號誌顯示為紅燈。
　　　⑵畫面時間7時24分20秒，被告車輛起步向前行駛，並於畫
        面時間7時24分23秒停止。畫面時間7時24分31秒，被告
        車輛起步微向左行駛，並於畫面時間7時24分35秒停止
        ，仍與三民路一段平行，僅車頭左偏，其車身尚未轉朝
        忠孝國小，畫面中仍清楚攝得被告車輛右側車身。此時
        雙向車道仍有多輛汽、機車繼續通行。忠孝國小門口之
        康樂街號誌仍顯示為紅燈。
畫面時間7時24分37秒至7時24分58秒 
      ⑴畫面時間7時24分38秒，畫面右側可見一輛銀色自小客車
        沿三民路一段往自治街方向行駛進入畫面，於該路口等
        待左轉（即在被告之對向車道），畫面僅能攝得該車右
        前車頭。
　　　⑵畫面時間7時24分48秒，被告車輛起步向左行駛後持續左
        轉，於畫面時間7時24分51秒，被告車輛顯示左轉方向
        燈（左側車尾），此時忠孝國小大門口停有兩輛機車停
        等紅燈，在被告車輛與忠孝國小大門口間、枕木紋行人
        穿越道上皆無人車、物品阻礙，視線良好。
　　　⑶畫面時間7時24分52秒，被告車輛持續左轉，其車頭已朝
        忠孝國小校門，車身尚未轉正，同時，告訴人騎乘普通
        重型機車自畫面右側該輛銀色自小客車右側沿三民路一
        段往自治街行向（即自畫面右側至畫面左側行駛）駛入
        畫面，並行駛至被告車輛右前車門旁。
　　　⑷畫面時間7時24分53秒，被告車輛車身轉正，正對忠孝國
        小大門，告訴人機車車頭撞擊被告車輛右側車身（自影
        像畫面無法辨別係前或後車門），機車車尾翹起，告訴
        人向前撲倒，其頭部撞擊被告車輛車頂，胸部、左肩部
        及左手上臂處撞擊被告車輛右側車窗處，後被告車輛車
        尾顯示煞車燈，告訴人機車向左傾斜倒地，告訴人因而
        向左倒地，其機車車尾正對此監視器方向；而被告車輛
        遭碰撞後向左前方行駛，於畫面時間7時24分57秒停止
        。」等情，有原審勘驗結果附卷可憑（原審卷第41至43
        頁）。
    ⒊依上開勘驗結果可知，被告駕車於該路口等待左轉時，因
      對向車道持續有直行車通行，故先停等伺機左轉，然自畫
      面時間7時24分51秒見該路口已無來車行經後，直接左轉
      駛往忠孝國小校門，期間未曾再減速或煞停，惟在被告開
      始左轉前，其對向車道（即被告左前方）早有另一部銀色
      自小客車停在該路口等待左轉，依被告所處位置，並無法
      清楚查知該車後方及右後方是否有車駛來，且由忠孝國小
      大門口號誌為紅燈等情可知，當時三民路仍係綠燈，顯然
      隨時有直行車遵循號誌駛來之可能，有上述勘驗結果及卷
      附監視器錄影畫面擷取照片附卷可佐（發查卷第43頁）。
      被告本應緩慢左轉，至其視線已脫離對向銀色自小客車之
      阻擋而得以清楚確認並無直行車駛來後，再持續左轉，且
      當時被告車輛與忠孝國小大門口間、行人穿越道上皆無人
      車、物品阻礙，視線良好，並無其他干擾存在，被告本得
      緩慢左轉，以密切注意在視線遭阻擋之處是否有車駛來，
      然被告竟持續左轉而未曾減速，致告訴人之機車於1秒後
      （即畫面時間7時24分52秒）駛入路口時已來不及閃避，
      而隨即於畫面時間7時24分53秒時與被告車輛發生碰撞而
      人車倒地，又告訴人既於被告開始左轉1秒後即駛入路口
      ，顯示告訴人在被告開始左轉時已駛近該路口，而被告並
      未注意及此，仍持續左轉致生碰撞至明。是被告於前揭時
      間，駕駛自用小客車在上開有行車管制號誌之交岔路口左
      轉時，本應盡上開注意義務，且依當時客觀情形，又無不
      能注意之情形，竟能注意而疏未注意及此，而貿然左轉，
      致與告訴人所騎乘之機車發生碰撞，其行為具有過失，甚
      為明確。
    ⒋本件經送請臺中市行車事故鑑定委員會鑑定，該會鑑定結
      果：「一、魏毓芬駕自用小客車，行至設有行車管制號誌
      交岔路口，左轉彎未讓對向直行車先行，為肇事主因。張
      泳達駕駛普通重型機車，行至設有交通管制號誌交叉路口
      ，未注意車前狀況適採安全措施，為肇事次因。」等語，
      有臺中市車輛行車事故鑑定委員會108年6月18日中市車鑑
      字第10800001381號函及所附臺中市車輛行車事故鑑定委
      員會108年6月18日中市車鑑0000000案鑑定意見書存卷可
      參（他卷第139至143頁），與本院認定相同，益足認被告
      及均有上開過失。至被告及辯護人另以：被告已左轉超過
      道路中線，並無過失云云。然被告於停等後開始本件左轉
      行為時，車身仍在其車道延伸之路口處而車頭左偏、車身
      尚未轉正，業據本院勘驗如前，其因未注意對向是否仍有
      直行來車而貿然左轉，並於持續左轉時與直行而至之告訴
      人車輛發生碰撞，是在其未盡注意義務而左轉時，尚未行
      至道路中線，自不能以最後發生碰撞之位置已超過道路中
      線，遽認其已盡注意義務，併予敘明。
　　⒌又刑法上之過失，祇須行為人之過失行為，與所發生之結
      果間，在客觀上存有相當因果關係，即得成立。而所謂相
      當因果關係，係指依經驗法則，綜合行為當時所存在之一
      切事實，為客觀之事後審查，認為在一般情形下，有此環
      境、有此行為之同一條件，均可發生同一之結果者，則該
      條件即為發生結果之相當條件，行為與結果即有相當之因
      果關係。反之，若在一般情形下，有此同一條件存在，而
      依客觀之審查，認為不必皆發生此結果者，則該條件與結
      果不相當，不過為偶然之事實而已，其行為與結果間即無
      相當因果關係。查本件被告未注意車前狀況、轉彎未讓告
      訴人騎乘之直行車先行，已違反上開道路交通安全規則車
      之規定，業經詳述如前。至於告訴人騎乘機車行經上開肇
      事地點，雖亦有未注意車前狀況、行經學校未減速慢行之
      過失，然告訴人就本件車禍之發生，縱與有過失，僅為民
      事賠償責任及被告量刑之審酌事項，仍不能因此解免被告
      之過失責任。故被告辯稱其無過失，顯不足採。是被告因
      上開過失造成本件車禍之發生，應有過失甚明。又告訴人
      因本件車禍受有頸椎第五、六節椎間盤移位併脊柱損傷、
      頭部外傷併腦震盪、鼻骨閉鎖性骨折、下背和骨盆挫傷、
      雙側手指多處擦挫傷、右側大腿擦傷等傷害受有四肢多處
      擦挫傷之傷害，是被告過失行為與告訴人因車禍所受之傷
      害結果間，應有相當因果關係。
    ⒍駕駛汽車，本屬具有一定危險的行為，但因在現代社會生
      活中，已經難以或缺，爰予容忍，乃設有種種汽車駕駛的
      交通規則，藉此遵守、產生互信，而能彼此安全，學理上
      稱為信賴保護原則。然汽車駕駛人對於防止危險發生之相
      關交通法令之規定，業已遵守，並盡相當之注意義務，以
      防止危險發生，可信賴他人亦能遵守交通規則並盡同等注
      意義務，若因此而發生交通事故，始得以信賴保護原則為
      由，免除過失責任；若被告並未全然遵守關於防止危險發
      生等相關交通法令規定，自不能認已盡相當之注意義務，
      以防止危險發生，被告自不能以可信賴他人亦能遵守交通
      規則並盡同等注意義務，而得以信賴保護原則為由，免除
      過失責任。本件被告有上開過失，已詳述於前，被告既未
      全然遵守關於防止危險發生等相關交通法令規定，自不能
      認已盡相當之注意義務，以防止危險發生，依上說明，被
      告即不得以信賴保護原則為由，免除過失責任。辯護人主
      張被告得依信賴保護原則，免除過失責任云云，容有誤會
      。
　　⒎被告、辯護人另主張告訴人有闖紅燈、超速行駛等過失云
      云。然查：
　　　⑴經本院當庭勘驗肇事地點之三民路1段與康樂街口路口監
        視錄影光碟結果：「黑色汽車已經左轉彎要進校門口，
        機車距離黑色汽車約3、4公尺，機車左邊的銀色汽車還
        未轉彎，三民路由西往東方向還是有汽車、機車行駛，
        沒有直接看到號誌。」等情，有本院勘驗筆錄足憑（本
        院卷第113頁）。依上開勘驗結果觀之，肇事前告訴人
        行駛之三民路由西往東方向，仍有汽機、車行駛，且同
        向車道待轉之汽車亦尚未轉彎，應可推知當時三民路仍
        處於綠燈狀態，被告辯稱告訴人闖紅燈云云，與事證不
        符，不足採信。
　　  ⑵按行車速度，依速限標誌或標線之規定，無速限標誌或
        標線者，行車時速不得超過50公里。但在設有快慢車道
        分隔線之慢車道，時速不得超過40公里，未劃設車道線
        、行車分向線或分向限制線之道路，時速不得超過30公
        里。道路交通安全規則第93條第1項第1款定有明文。本
        件肇事之三民路段，雖有劃設車道線，但未畫分快慢車
        道，均為慢車道等情，有道路交通事故現場圖在卷可查
        ，依上開規定，告訴人之行車速度之速限為50公里，故
        告訴人稱：「我時速50公里」等語（偵卷第18、30頁）
        ，自無超速行駛之違規，但告訴人仍有駕車行經學校未
        減速慢行之過失。是辯護人此部分所辯，即無足採。
　　⒏被告及辯護人聲請將本案送逢甲大學鑑定，釐清告訴人車
      速為何，以證明本件係因告訴人車速過快所致，被告並無
      過失。然被告就本件肇事事故有上開過失，已詳述如上，
      則告訴人縱使車速過快，亦無礙於被告過失責任之成立，
      本院認無調查之必要，依刑事訴訟法第163條之2第2項第2
      款規定，駁回調查證據之聲請，併此敘明。
  ㈢告訴人因本件車禍受傷而致重傷害之認定：
　　⒈107年4月27日，告訴人因本件車禍後至衛生福利部臺中醫
      院（下稱臺中醫院）就診並因頸椎第五、六節椎間盤移位
      併脊柱損傷、頭部外傷併腦震盪、鼻骨閉鎖性骨折、下背
      和骨盆挫傷、雙側手指多處擦挫傷、右側大腿擦傷、鼻撕
      裂傷、右側眼瞼及眼周圍撕裂傷，並雙手及右腳麻等情住
      院治療，於同年5月1日出院；嗣自同年5月2日至同年月7
      日，再因手麻、雙手握力差及雙下肢有無力感等情，至佛
      教慈濟醫療財團法人臺中慈濟醫院（下稱慈濟醫院）門診
      後，住院進行頸椎椎間盤切除及融合手術；出院後於同年
      12月12日門診追蹤仍有雙手無力，經診斷屬於中樞神經系
      統遺存顯著機能障礙，勞動力比一般人低下，終身僅能從
      事輕便工作，無法恢復等情，復於同年5月10日開始，陸
      續前往澄清醫院進行復健；再於同年10月15日起，因第五
      頸椎脊隨損傷、頸部椎間盤創傷性破裂、腰椎其他退化性
      脊椎炎伴有脊髓病變等情，至國軍台中總醫院持續就診治
      療；而於慈濟醫院持續追蹤超過半年後，仍有右手肌力3-
      4分，雙手無力，屬於中樞神經系統遺存顯著機能障礙，
      勞動力比一般人低下，終身僅能從事輕便工作，無法恢復
      之情，有慈濟醫院診字第Z000000000號診斷證明書、107
      年5月25日臺中醫院診斷證明書、告訴人健保WebIR-個人
      就醫紀錄查詢資料、慈濟醫院109年9月1日慈中醫文字第1
      091010號函及所病情說明書及病歷影本、澄清綜合醫院10
      9年8月17日澄高字第1090276 號函及所附澄清醫院相關病
      歷資料、國軍臺中總醫院109年8月20日醫中企管字第1090
      010658號函及所附就診病歷資料、臺中醫院109年8月17日
      中醫醫行字第1090007984號函及所附病歷影本及相關檢驗
      報告附卷足佐（他卷第49至50頁、原審卷第57、61至106
      、109至122、125至129、149至179頁）。
　　⒉經原審將告訴人上述病歷資料送請臺中榮民總醫院參酌，
      而由該院對告訴人實施肌電圖神經檢測等檢查並實施鑑定
      後，認告訴人確有右側第七頸神經之不可逆損傷等情，有
      臺中榮民總醫院109年12月21日中榮醫企字第1094204225
      號函及所附臺中榮民總醫院鑑定書附卷可查（原審卷第22
      1至223頁）。再經本院函請臺中榮民總醫院補充鑑定結果
      ：臺中醫院、澄清醫院之診斷根據為「影像」（即X光、
      核磁共振、CT等），可判斷「結構」上之異常，並不與本
      院之神經「功能」檢查相衝突。於受傷當下，亦可能存在
      神經受損而骨結構正常之可能性。上述兩醫院之診斷非「
      右側第七頸神經之不可逆損傷」之原因，此損傷之形成，
      不能排除與該次事故有關，應與病人（即告訴人）於車禍
      前之身體健康狀態、就診紀錄相互參照等語，有臺中榮民
      總醫院110年5月27日中榮醫企字第1104201787號函檢送之
      補充鑑定書足稽（本院卷第99至101頁）。
　　⒊告訴人因本件車禍，受有右側第七頸神經之不可逆損傷，
      無法從事搬重物之工作，無法久站，經上開醫院長期治療
      、復健亦無法回復等情，業據證人即告訴人張泳達於本院
      證述甚詳（本院卷第143至145頁）；另證人即張泳達之僱
      主正浩精密有限公司負責人余明霖復證稱：張泳達車禍後
      請假休息1年左右，回公司上班之後，他操作天車、銑床
      時，有時候遙控器要按下去的時候手麻麻的按不下去，大
      拇指、食指、中指會抖，車禍後工作時，無法長期站立，
      坐著操作機器時間比較多，上班也是斷斷續續，現在是以
      日計酬，有工作才有薪資等語（本院卷第140至151頁），
      互核2人證述情節一致，應堪採信。
　　⒋綜上，觀之上開各醫院之證明，足認告訴人車禍受傷後一
      直不斷接受各醫院之治療、手術、復健，最後診斷為外傷
      頸椎椎間盤破裂，造成右側第七頸神經不可逆損傷，而右
      手肌力3-4分，屬於中樞神經系統遺存顯著機能障礙，勞
      動力比一般人低下，終身僅能從事輕便工作，無法恢復；
      再參以證人張泳達、余明霖之證述，告訴人確因車禍受傷
      後，身體健康始受有損害，且本件亦無其他證據足認告訴
      人車禍前有脊椎、頸神經之疾病，足認告訴人所受右側第
      七頸神經不可逆損傷，係因本件車禍所造成。被告及辯護
      人辯稱告訴人所受上開傷害與本件車禍無關云云，顯與事
      證不符，不足採信。
　　⒌刑法第10條第4項第6款關於重傷害規定之：「其他於身體
      或健康，有重大不治或難治之傷害。」係指除去同條項第
      1款至第5款之重傷害外，而於身體或健康傷害重大，且不
      能治療或難於治療者而言。告訴人受有右側第七頸神經不
      可逆損傷，而右手肌力3-4分，屬於中樞神經系統遺存顯
      著機能障礙，勞動力比一般人低下，終身僅能從事輕便工
      作，無法恢復之傷害，對於身體與健康有重大影響，且頸
      神經究屬人身重要神經傳導器官，既已有不可逆之損傷，
      自屬重傷害。
二、綜上所述，被告所辯顯係卸責之詞，不足採信。本案事證明
    確，被告上開犯行堪以認定，應予依法論科。
參、論罪科刑：
一、被告行為後，刑法第284條已於108年5月29日修正公布，並
    於同年月31日生效施行。修正前刑法第284條第1項原規定「
    因過失傷害人者，處6月以下有期徒刑、拘役或500元以下罰
    金，致重傷者，處1年以下有期徒刑、拘役或500元以下罰金
    」修正後則將該條第2項刪除，並規定為「因過失傷害人者
    ，處1年以下有期徒刑、拘役或10萬元以下罰金；致重傷者
    ，處3年以下有期徒刑、拘役或30萬元以下罰金」，經比較
    新舊法後，修正後之規定並未較有利於被告，應依刑法第2
    條第1項前段規定，適用修正前刑法第284條第1項之規定。
二、是核被告所為，係犯修正前刑法第284條第1項後段之過失傷
    害致人重傷罪。
三、按對於未發覺之罪自首而受裁判者，得減輕其刑，刑法第62
    條定有明文。參諸94年2月2日該條規定之修正理由為：「對
    於自首者，依原規定一律必減其刑，不僅難致公平，且有使
    犯人恃以犯罪之虞。我國暫刑律51條，舊刑法第38條第1項
    、日本現行刑法第42條均採得減主義，既可委由裁判者視具
    體情況決定減刑與否，運用上較富彈性，真誠悔悟者可得減
    刑自新之機，而狡黠陰暴之徒亦無所遁飾，可符公平之旨。
    」則本院自得依被告是否係真誠悔悟等具體狀況，審酌是否
    予以減刑。查被告於事故發生後，報案人或勤指中心轉來資
    料未報名肇事人姓名，處理人員前往現場處理肇事人在場，
    並當場承認為肇事人，並配合警員製作筆錄等節，有臺中市
    政府警察局道路交通事故談話記錄紀錄表可佐（發查卷第16
    至17頁）。雖合於刑法第62條自首之規定，但考量被告行為
    後，於警詢、偵詢、原審及本院始終否犯有何過失犯行，並
    質疑告訴人所受重傷害與其過失肇事有關，且亦未與告訴人
    達成和解，賠償告訴人損失，再參以肇事地點為被告服務機
    關門口，現場又有路口監視器，縱被告未自首，檢警亦得以
    循線追查至被告，難認被告係真誠悔悟。揆諸前揭修法之理
    由，可認被告固然符合自首，亦不應予以減輕其刑。 
肆、上訴駁回之理由：
　　原審以被告上開犯罪事證明確，適用相關規定，以行為人之
    責任為基礎，審酌被告依刑法第57條各款所列一切情狀，量
    處如原判決主文所示之刑，已詳細敘述理由（原判決第10頁
    第10至16行），經核原判決之認事用法尚無明顯違誤（原審
    漏未論述被告自首是否予以減刑，雖有未當，而稍有微瑕，
    然無礙於被告過失之認定，且本院亦認不宜依自首予以減刑
    ，故不影響本案判決之本旨，另審酌原審判決並無其他違法
    、不當，尚無因之撤銷原審判決必要，併予敘明），量刑亦
    屬妥適。上訴意旨仍執前詞否認有過失，為無理由，應予駁
    回。
據上論結，應依刑事訴訟法第368條，判決如主文。
本案經檢察官許景森提起公訴，檢察官吳祚延到庭執行職務。　
中　　華　　民　　國　　110 　年　　7 　　月　　29　　日
            刑事第十庭  審判長法　官  陳  宏  卿
                              法　官  林  美  玲
                              法　官  楊  文  廣
以上正本證明與原本無異。
不得上訴。
　　　　　　　　　　　　　　　書記官  呂  安  茹　　　　
中　　華　　民　　國　　110 　年　　7 　　月　　29　　日
附錄論罪科刑法條
修正前中華民國刑法第284條
因過失傷害人者，處6月以下有期徒刑、拘役或5百元以下罰金，
致重傷者，處1年以下有期徒刑、拘役或5百元以下罰金。
從事業務之人，因業務上之過失傷害人者，處1年以下有期徒刑
、拘役或1千元以下罰金，致重傷者，處3年以下有期徒刑、拘役
或2千元以下罰金。